臺灣彰化地方法院刑事判決　　　　　　　　　　　　　九十三年度訴字第八三七號
　　公　訴　人　臺灣彰化地方法院檢察署檢察官
　　被　　　告　乙○○
右列被告因偽造文書案件，經檢察官聲請簡易判決處刑（九十三年度偵字第三三四０
號），本院改依簡式審判程序判決如左：
    主      文
乙○○行使偽造私文書，足以生損害於公眾及他人，處有期徒刑伍月，如易科罰金，
以佰元折算壹日。
彰化縣警察局彰警交字第Ｉ00000000、Ｉ00000000號舉發違反道路
交通管理事件通知單移送聯「收受通知聯者簽章」欄內，及該通知單迴覆聯、存根聯
上偽造「甲○○」之署名共陸枚、指印貳枚，均沒收。
    事      實
一、乙○○前因竊盜案件，經臺灣高雄地方法院以九十二年度簡字第四五八二號判決
    判處有期徒刑八月，緩刑二年，緩刑期內付保護管束，於民國九十三年一月二十
    七日確定，後述行為時尚在緩刑期內。詎仍不知警惕，於九十三年四月二十三日
    晚間九時三十分許，騎乘未懸掛車牌之重機車一部（原車牌號碼為ＯＶＷ－六０
    ０號），行經彰化縣彰化市○○路與民生路口時，因所騎乘之機車未懸掛車牌而
    遭警攔檢盤查，詎乙○○因其並無機車駕駛執照，竟冒用其姐之前夫甲○○名義
    ，先背誦甲○○之個人基本資料，再於彰化縣警察局彰警交字第Ｉ000000
    00、Ｉ00000000號舉發違反道路交通管理事件通知單之移送聯「收受
    通知聯者簽章」欄內，接續偽造甲○○之署名二枚（該通知單具複寫功能，上開
    署押即自動複寫於迴覆聯及存根聯上），並按捺指印各一枚於前揭二張通知單移
    送聯上，再交還予執勤員警收執而行使之，以表示其確為甲○○本人並已領收前
    揭通知單，足生損害於甲○○本人之權益及警察、交通監理機關對於交通違規事
    件管理之正確性。嗣經員警當場察覺有異，幾經深入追問查詢始悉上情。
二、案經彰化縣警察局彰化分局報請臺灣彰化地方法院檢察署檢察官偵查後，聲請簡
    易判決處刑，由本院改依簡式審判程序審理。
    理      由
一、被告乙○○於準備程序中，先就右揭犯罪事實為有罪之陳述，且所犯係死刑、無
    期徒刑、最輕本刑為三年以上有期徒刑以外之罪，經本院合議庭依刑事訴訟法第
    二百七十三條之一第一項之規定，裁定由法官一人獨任進行簡式審判程序，先此
    敘明。
二、右揭事實，業據被告乙○○於警詢及偵審中坦承不諱，核與被害人甲○○於警詢
    時指訴情節相符，復有彰化縣警察局舉發違反道路交通管理事件通知單移送聯正
    本二張附卷可稽。且經本院當庭命被告書寫「甲○○」之姓名，並與前揭通知單
    上之簽名字跡比對結果，無論就字體結構、筆劃繁簡、筆順、轉折等書寫特徵觀
    察，均明顯相互合致，而與被害人甲○○於警詢時所為之簽名字跡迥然有異，足
    徵上開通知單上之「甲○○」簽名確係由被告所偽造，殆無疑義。又被告於舉發
    違反道路交通管理事件通知單上冒用「甲○○」之名義簽名捺印，其意在於使執
    勤員警誤認違規行為人之真實身分，自足以生損害於被害人甲○○之權益及警察
    、交通監理機關對於交通違規事件管理之正確性。本案事證已臻明確，被告犯行
    至堪認定。
三、按被告乙○○在舉發違反道路交通管理事件通知單移送聯之「收受通知聯者簽章
    」欄內偽簽「甲○○」姓名及捺印，自不待依據習慣或特約，單從形式上觀察，
    即足以知悉即係表示由被害人甲○○出具領收通知聯之證明，當然屬於刑法第二
    百十條所稱之私文書（最高法院八十三年台上字第六六三一號刑事判例參照）。
    其於偽造他人署押後，復將該通知單各聯交回警員處理，顯然對各該文書之內容
    有所主張，核其所為，係犯刑法第二百十六條、第二百十條之行使偽造私文書罪
    。被告偽造署押為偽造私文書之部分行為，偽造私文書之低度行為又為行使之高
    度行為所吸收，均不另論罪。又被告於時空密接之狀態下，先後於前揭二份舉發
    違反道路交通管理事件通知單上冒用「甲○○」名義署名、捺印，並交付員警行
    使，客觀上自難強予割裂為數個獨立行為，應認僅係單一行使偽造私文書犯行之
    數個舉動接續實施，為接續犯。爰審酌被告於緩刑期內不知潔身自愛，竟冒用他
    人名義簽名捺印並受領交通罰單，對於被害人造成莫大困擾，且混淆警察及交通
    監理機關對於交通違規事件管理之正確性，所生危害仍不容輕忽；惟被告於警詢
    及偵審期間均能坦承犯行，犯後態度尚稱良好，及其犯罪動機、手段、所生危害
    、具有國中畢業學歷之智識程度等一切情狀，量處如主文所示之刑，併諭知易科
    罰金之折算標準，以示懲儆。又被告於彰化縣警察局彰警交字第Ｉ000000
  00、Ｉ00000000號舉發違反道路交通管理事件通知單移送聯「收受通
    知聯者簽章」欄內，及該通知單迴覆聯、存根聯上偽造「甲○○」之署名共六枚
    、指印二枚，均依刑法第二百十九條之規定，宣告沒收。
據上論斷，應依刑事訴訟法第四百五十二條、第二百七十三條之一第一項、第二百九
十九條第一項前段，刑法第二百十六條、第二百十條、第四十一條第一項前段、第二
百十九條，罰金罰鍰提高標準條例第二條，判決如主文。
本案經檢察官郭緯中到庭執行職務。
中    華    民    國    九十四      年      二      月      十八        日
                                臺灣彰化地方法院刑事第三庭
                                    法      官  高  文  崇
右正本證明與原本無異。
如不服本判決，應於判決送達後十日內向本院提出上訴狀( 須附繕本 )。
告訴人或被害人對於判決如有不服具備理由請求檢察官上訴者，其上訴期間之計算係
以檢察官收受判決正本之日期為準。
                                    法院書記官  謝  志  鑫
中    華    民    國    九十四      年      二      月      二十二      日
刑法第二百十六條
行使第二百十條至第二百十五條之文書者，依偽造、變造文書或登載不實事項或使登
載不實事項之規定處斷。
刑法第二百十條
偽造、變造私文書，足以生損害於公眾或他人者，處五年以下有期徒刑。
